【裁判字號】    95,訴,711
【裁判日期】    950420
【裁判案由】    毒品危害防制條例
【裁判全文】
臺灣高雄地方法院刑事判決               95年度訴字第711號
公  訴  人  臺灣高雄地方法院檢察署檢察官
被      告  甲○○
上列被告因違反毒品危害防制條例案件，經檢察官提起公訴（95
年度毒偵字第467 號），被告就被訴事實為有罪之陳述，經本院
合議庭裁定由受命法官獨任進行簡式審判程序，本院判決如下：
    主  文
甲○○連續施用第一級毒品，累犯，處有期徒刑拾月。
    事實及理由
一、犯罪事實：甲○○前因違反毒品危害防制條例案件，經本院
    以92年度簡字笫3052號判處有期徒刑6 月確定，經發監執行
    ，於民國93年9 月24日執行完畢；又其前於87年間因施用第
    一級毒品案件，經送觀察、勒戒後，認有繼續施用毒品傾向
    ，再經本院裁定令入戒治處所施以強制戒治，於89年2 月17
    日強制戒治執行完畢釋放，並由本院於89年12月26日以87年
    度訴字第1342號判決免刑確定。詎甲○○仍不知悔改及戒除
    毒癮，於上開強制戒治執行完畢釋放後之5 年內，復基於施
    用第一級毒品海洛因之概括犯意，自93年12月某日起至94年
    11月7 日某時許止，在高雄縣路竹鄉等處，以將海洛因加水
    稀釋以針筒注射之方式，平均每月1 至2 次，連續施用第一
    級毒品海洛因多次。嗣因甲○○有上揭違反毒品危害防制條
    例施用毒品罪紀錄，且執行完畢尚未逾2 年，復經警通知採
    驗尿液未到及強制採尿無著，警方據此已合理懷疑甲○○有
    再次施用毒品犯嫌，適於94年11月9 日下午2 時許，警員巡
    邏時遇到甲○○，乃請甲○○到派出所採集其尿液，經送驗
    後呈嗎啡陽性反應。案經高雄縣政府警察局湖內分局報請臺
    灣高雄地方法院檢察署檢察官偵查起訴。
二、認定事實所憑之證據：
  (一)被告甲○○於本院審理時之自白（見本院卷笫23、29、39頁
    ）。
  (二)嫌犯尿液對照表、台灣檢驗科技股份有限公司94年11月28日
    濫用藥物尿液檢驗報告各1 份（見警卷笫4、5頁）。
  (三)刑案資料查註紀錄表、全國施用毒品案件紀錄表、臺灣高雄
    地方法院院內索引卡紀錄表報表、臺灣高等法院被告前案紀
    錄表各1 份。
  (四)被告前因違反毒品危害防制條例施用毒品罪，經本院以92年
    度簡字笫3052號判處有期徒刑6 月確定，甫於93年9 月24日
    執行完畢乙情，有臺灣高等法院被告前案紀錄表1 份在卷可
    稽。又被告曾有施用毒品前科，且前經警通知採驗尿液未到
    及強制採尿無著，警方因而已合理懷疑甲○○有再次施用毒
    品犯嫌，適於94年11月9 日下午2 時許，警員巡邏時遇到甲
    ○○，乃請甲○○到派出所採集其尿液等情，業據證人即高
    雄縣湖內分局竹滬派出所警員蔡宗宏於本院審理時證稱甚詳
    在卷（見本院卷笫37頁審判筆錄），另被告於本院審理時亦
    坦承：我服刑出來，派出所通知我要去驗尿，我沒有去，員
    警在路上遇到我請我去派出所，警察應該知道我在吸毒等語
    （見本院卷笫23、37頁），與證人蔡宗宏上開證述之情互核
    相符，是證人蔡宗宏上開所證，應堪信為真實。從而，本案
    被告雖自願到高雄縣湖內分局竹滬派出所採尿送驗及於警詢
    中坦承犯行，然尚非「對於未發覺之罪自首而接受裁判」，
    而與自首要件不符，併予敘明。
三、按海洛因係毒品危害防制條例第2 條第2 項第1 款所規定之
    第一級毒品，不得非法持有、施用。核被告所為，係犯毒品
    危害防制條例第10條第1 項之施用第一級毒品罪。其持有第
    一級毒品後進而施用，其持有之低度行為，應為施用之高度
    行為所吸收，不另論罪。又被告先後多次施用第一級毒品之
    犯行，時間緊接，方法相同，所犯復為構成要件相同之罪名
    ，顯係基於概括犯意反覆為之，應依連續犯規定論以一罪，
    並依法加重其刑。查被告前因違反毒品危害防制條例案件，
    經本院以92年度簡字笫3052號判處有期徒刑6 月確定，經發
    監執行，於93年9 月24日執行完畢，有臺灣高等法院被告前
    案紀錄表1 份附卷可稽，其受有期徒刑之執行完畢，5 年以
    內再犯有期徒刑以上之罪，為累犯，應依法加重其刑。被告
    有2 種以上刑之加重事由，應依法遞加重之。爰審酌被告前
    有違反毒品危害防制條例罪前科之素行，有臺灣高等法院被
    告前案紀錄表1 份附卷可稽，又因施用毒品案件，曾經觀察
    、勒戒及強制戒治，仍未戒絕毒品，再犯本件施用毒品犯行
    ，顯見其無悔改之意，意志不堅，有失政府制定毒品危害防
    制條例之立法美意，本不宜寬貸，惟念其施用毒品乃自戕一
    己之身體健康，所為尚未害及他人，於犯罪後坦承犯行，態
    度尚佳及其犯罪之動機、目的、手段、智識程度、生活狀況
    等一切情狀，量處如主文所示之刑。
據上論斷，應依刑事訴訟法第273 條之1 第1 項、笫284 條之1
、第299 條第1 項前段、第310 條之2 、第454 條第1 項，毒品
危害防制條例第10條第1 項，刑法第11條前段、第56條、第47條
，判決如主文。
本案經檢察官乙○○到庭執行職務。
中    華    民    國    95    年    4     月    20    日
                  鳳山刑事第一庭  法  官  林永村
以上正本證明與原本無異。
如不服本判決，應於判決送達後10日內，向本院提出上訴狀。
中    華    民    國    95    年    4     月    20    日
                                  書記官  李祥銘
附錄本判決論罪科刑法條：
毒品危害防制條例第10條：
施用第一級毒品者，處6月以上5年以下有期徒刑。
施用第二級毒品者，處3年以下有期徒刑。


司法院資訊處製作；財團法人民間司法改革基金會備份。
